臺灣桃園地方法院家事裁定　　　　　　110年度監宣字第713號
抗 告人 即
利害關係人　桃園市復興區公所
法定代理人　游正英　
相 對人 即
原 聲請 人　陳虹如　

受　監　護
宣　告　人　陳添福　

上列抗告人與相對人間因許可監護人行為事件，抗告人對於本院
民國110年9月30日所為裁定提起抗告，本院裁定如下：
    主  文
原裁定第一項撤銷。
准許聲請人代理相對人即受監護人處分桃園市○○區○○里○○
○00號房屋。
    理  由
一、抗告意旨暨聲請意旨略以：相對人為聲請人之父，前經鈞院
    以109 年度輔宣字第70號民事裁定宣告為受監護宣告之人，
    並指定聲請人為其輔助人。因相對人名下所有之桃園市○○
    區○○里○○○00號房屋（下稱系爭房屋）為配合抗告人公
    共建設，將受抗告人徵購，自有聲請法院許可處分受監護宣
    告之人系爭房屋之必要等語。
二、按法院認其所為裁定不當，得抗告之裁定，經提起抗告而未
    將抗告事件送交抗告法院，除法律別有規定外，得撤銷或變
    更之。家事事件法第83條第1 項第2 款定有明文。利害關係
    人得就家事非訟事件之第一審終局裁定全部聲明不服。送達
    前之抗告，亦有效力。同法第44條第3項、第93條第1項但書
    定有明文。
三、按監護人對於受監護人之財產，非為受監護人之利益，不得
    使用、代為或同意處分。監護人代理受監護人購置或處分不
    動產，非經法院許可，不生效力。民法第1101條第1 項定有
    明文。
四、原聲請人主張之上開事實，據其提出欲處分（受抗告人徵收
    ）之房屋稅籍證明書、戶籍謄本、桃園市○○區○○里○○
    ○○○○○○○地○○段000地號地上建物徵收補償協調會
    會議議程及附件、桃園市興辦公共工程地上物拆遷補償自治
    條例等核屬相符，堪信為真實。抗告人為上開公共建設之主
    辦機關，屬於有法律上利害關係之第三人，本院斟酌聲請意
    旨在於配合抗告人興辦公共工程，具有高度公益性質，抗告
    人會依上開自治條例協議價購系爭房屋，受監護宣告人現未
    實際住在系爭房屋，監護人應有與抗告人協議補償費之議約
    能力，補償費用為系爭房屋之變形物，於受監護宣告人之權
    益已足確保，並有上開自治條例可資保障，聲請意旨核無不
    合，應符合相對人最佳利益，應予准許。本院原裁定尚有未
    洽，抗告人之抗告應為有理由，爰撤銷原裁定第一項，並更
    為裁定如主文第二項。。
據上論結，抗告為有理由，爰依家事事件法第97條，非訟事件法
第21條第2 項，民事訴訟法第95條、第78條，裁定如主文。
中    華    民    國   110    年    11    月    15    日
                  家事庭法  官  毛松廷
以上正本係照原本作成。
如不服本裁定應於送達後10日內向本院提出抗告狀，並應繳納抗
告費新台幣1000元。
中    華    民    國   110    年    11    月    15    日
                        書記官  張堯振